臺灣臺北地方法院交通事件裁定　　　　99年度交聲字第1943號
原處分機關　台北市交通事件裁決所
受處分人　　莊淳博
上列異議人即受處分人因違反道路交通管理處罰條例案件，對於
台北市交通事件裁決所於民國99年12月7日所為之處分（北市裁
罰字第裁22-AEZ035809號），聲明異議，本院裁定如下：
    主  文
異議駁回。
    理  由
一、按汽車駕駛人飲用酒類或其他類似物後，吐氣所含酒精濃度
    超過每公升0.25毫克或血液中酒精濃度超過百分之0.05以上
    者，不得駕車，道路交通安全規則第114條第2款著有明文。
    次按汽車駕駛人，駕駛汽車經測試檢定酒精濃度超過規定標
    準者，處新台幣（下同）15,000元以上60,000元以下罰鍰，
    並當場移置保管該汽車及吊扣其駕駛執照1年，且應接受道
    路交通安全講習，道路交通管理處罰條例第35條第1項第1款
    、第24條第1項第2款分別定有明文。
二、原處分意旨略以：異議人即受處分人莊淳博於民國99年10月
    2日4時24分許，駕駛其所有車牌號碼1862-GT號自用小客車
    行經台北市○○○路○段時，因汽車駕駛人酒精濃度超過規
    定標準（經測試酒測值為0.37毫克）之違規，為警當場舉發
    ，爰依道路交通管理處罰條例第35條第1項第1款規定，裁處
    受處分人罰鍰19,500元，吊扣駕駛執照12個月，並應參加道
    路交通安全講習等語。
三、聲明異議意旨略以：受處分人經警方攔檢施行酒測時，雖有
    詢問飲酒是否超過15分鐘、有無食用薑母鴨、燒酒雞等類食
    物，伊表示僅飲用2杯威士忌，惟因感冒有服用藥物，員警
    並未詢問是否有服用感冒糖漿，因認員警未盡告知義務即逕
    行酒測，且經4次酒測始測出數值，又舉發過程未有錄音或
    錄影為證，舉發程序明顯有瑕疵，為此聲明異議。
四、經查：
（一）受處分人於99年10月2日4時許走路去開車時，有跌跌撞撞
      之情形，員警黃建誠見狀懷疑受處分人酒後開車，隨即騎
      乘機車上前攔停受處分人駕駛之車輛，於金山南路2段、
      潮州街口將受處分人攔停下來，員警黃建誠詢問受處分人
      有無喝燒酒雞、薑母鴨、含有酒精之飲品，受處分人答稱
      沒有，只有飲用威士忌2杯，員警再詢問受處分人是否飲
      酒超過15分鐘，是否需要礦泉水漱口，並拿酒測呼氣確認
      單填寫，受處分人一開始表示不用，惟員警拿酒測呼氣確
      認單予受處分人簽名時受處分人又有意見，拒絕簽名，表
      示希望聯絡其父親到場，嗣受處分人之父到場後，受處分
      人始接受酒測，並在酒測呼氣確認單上簽名，酒測前員警
      有拿一瓶礦泉水給受處分人飲用等情，業據證人即舉發員
      警黃建誠到庭證述明確（本院100年2月25日訊問筆錄），
      受處分人亦不爭執其有飲用威士忌2杯，於上開時間駕車
      行經台北市○○○路○段時為警攔停實施酒測，測得其呼
      氣所含酒精濃度超過規定標準（酒測值0.37毫克）之事實
      ，復有酒精濃度測試單、台北市政府警察局呼氣酒精濃度
      測試確認單各1紙附卷可稽，上情堪以認定。
（二）受處分人主張員警未詢問有無服用感冒糖漿，未盡告知義
      務等語，惟受處分人亦坦承員警嗣後有提供礦泉水一情（
      本院100年2月25日訊問筆錄），則員警既已提供礦泉水予
      受處分人漱口，已可排除受處分人因服用感冒糖漿致口腔
      殘存之酒精成分影響酒測準確度之疑慮，本件舉發之過程
      並未損及受處分人之權益，受處分人前開所辯並不影響酒
      測之結果，並無可採。再受處分人主張本件舉發並無錄音
      、錄影，證據不足等語，惟法律並無明文規定執行交通勤
      務員警於舉發交通違規案件時，應以錄音、錄影或其他方
      式蒐證為之，執行查察取締勤務之人員，以其親身經歷之
      舉發過程，於法院具結後以證人身分接受訊問，而就行為
      人違規事實加以證述，法院於衡量審酌其證詞之證明力高
      低後，採其證言作為認定判斷之基礎，自非法所不許，受
      處分人飲酒後駕駛車輛之行為，業據證人黃建誠證述歷歷
      ，業如前述，受處分人前開所辯，亦不足採。綜上，受處
      分人於飲酒後駕駛汽車，酒精濃度超過規定標準，違規事
      實明確，可資認定。
五、原處分機關依道路交通管理處罰條例第35條第1項第1款、第
    24條第1項第2款規定裁處受處分人罰鍰19,500元，吊扣駕駛
    執照12個月，並應參加道路交通安全講習，核無違誤，本件
    異議為無理由，應予駁回。
據上論斷，依道路交通案件處理辦法第19條，裁定如主文。
中    華    民    國   100    年    3     月    31    日
                  交通法庭    法  官  林欣苑
上正本證明與原本無異。
如不服本裁定，應於裁定送達後5日內向本院提出抗告狀。
                              書記官  莊怡仙
中    華    民    國   100    年    4     月    1     日